臺灣高雄地方法院刑事判決　　　　　 100年度審易字第1043號
聲　請　人　臺灣高雄地方法院檢察署檢察官
被　　　告　田秀梅
上列被告因賭博案件，經檢察官聲以簡易判決處刑（99年度偵字
第34347 號），本院認不應以簡易判決處刑（原案號：99年度簡
字第2646號），改依通常程序審理，判決如下：
    主  文
本件公訴不受理。
    理  由
一、聲請簡易判決處刑意旨略以：被告田秀梅與真實年籍姓名不
    詳綽號「東山」之成年男子，共同基於意圖營利供給賭博場
    所、聚眾賭博之犯意聯絡，自民國99年6 月1 日起，提供高
    雄縣大寮鄉○○路37號住處，作為公眾得出入之賭博場所，
    聚集不特定多數人到場簽賭，其賭博方式分為二星、三星、
    四星、台號4 種，每支簽注賭金分別為：二星、三星、四星
    ，大支每注新臺幣（下同）80元，小支每注8 元，台號每注
    90 元 ，以中國香港地區六合彩每週二、四、六所開出號碼
    作為對賭依據，大支簽中二星可得賭金5700元、三星可獲得
    5 萬7000元、四星可獲得75萬元，小支簽中二星可得賭金
    570 元、三星可獲得5700元、四星可獲得7 萬5000元，田秀
    梅接受賭客下注後，將賭客所簽注之牌支轉投注予真實年籍
    姓名不詳之「東山」之成年男子，並自每支簽注中賺取抽頭
    金（大支每注抽4 元、小支每注抽0.5 元）。嗣於99年9 月
    26日上午（聲請簡易判決處刑意旨誤載為99年9 月25日18時
    30 分 許），因許智信簽注中獎向田秀梅兌換獎金時，為警
    當場查獲，並扣得簽注單5 張。因認被告涉犯刑法第266 條
    第1項 前段之賭博罪、第268 條前段之圖利供給賭博場所罪
    、及第268 條後段之圖利聚眾賭博財物罪嫌等語。
二、按已經提起公訴或自訴之案件，在同一法院重行起訴者，應
    諭知不受理之判決，並得不經言詞辯論為之，刑事訴訟法第
    303條第2款、第307條分別定有明文。
三、經查，本件被告田秀梅曾被訴於99年6 月上旬起，提供其所
    經營、位於高雄縣大寮鄉○○路37號「萬順雜貨店」，為公
    眾得出入之賭博場所，經營俗稱六合彩賭博，簽賭方法計有
    「特獎」、「二獎」、「二星」、「三星」及「四星」等類
    型，每簽選1 支「特獎」、「二獎」、「二星」、「三星」
    及「四星」，所需賭金除「特獎」為90元外，其餘均為8 元
    ，以核對星期二、四、六當期香港六合彩及每期臺灣大樂透
    開出之中獎號碼為準，賭客親至雜貨店下注，賭客簽中「特
    獎」者可贏得2 萬元至12萬元不等之彩金，「二獎」者可贏
    得90元至270 元不等之彩金，「二星」者可贏得570 元之彩
    金，「三星」者可贏得5700元之彩金，「四星」者可贏得7
    萬5000元之彩金；如未簽中，賭資歸田秀梅所有，藉此方式
    從中牟利，嗣於99年9 月25日19時許，為警在上址雜貨店臨
    檢查獲，並扣得簽單7 本、電子計算機1 台、印章1 顆、賭
    資5000元等物等情。因認被告涉有刑法第266 條第1 項前段
    之在公眾得出入場所賭博、及同法第268 條前段之意圖營利
    供給賭博場所、同條後段之意圖營利聚眾賭博等罪嫌，而經
    臺灣高雄地方法院檢察署檢察官於99年10月25日以99年度偵
    字第31092 號聲請簡易判決處刑（下稱前案），並經本院於
    同年11月13日收案，100 年3 月22日以99年度簡字第2258號
    判處有期徒刑3 月（尚未確定），有該處刑書、判決書及臺
    灣高等法院被告之前案紀錄表在卷可稽。而聲請人於99年11
    月18日復就本案被告於99年9 月26日上午，在同址擔任六合
    彩組頭與不特定之賭客賭博財物，為警查獲之情事，亦認被
    告涉有刑法第266 條第1 項前段之在公眾得出入場所賭博、
    及同法第268 條前段之意圖營利供給賭博場所、同條後段之
    意圖營利聚眾賭博等罪嫌，再聲請本件簡易判決處刑（本院
    於同年12月16日收案）。可知聲請人認被告所犯上開兩案之
    犯行，均涉刑法第266 條第1 項前段之在公眾得出入場所賭
    博、及同法第268 條前段之意圖營利供給賭博場所、同條後
    段之意圖營利聚眾賭博等罪嫌，且先後對被告聲請簡易判決
    處刑。又查，本件被告於前案本院審理時曾供稱：在99年9
    月25日前案為警查獲後，伊在翌日（即26日）有朋友委託伊
    代收款項，伊雖有打電話，但沒有收取任何費用，且許智信
    係在前案查獲前簽賭，許智信之簽單也是在25日前案查獲單
    日被查扣等語，核與本件同案被告許智信於警詢時供述：其
    係於99年9 月25日18時30分許向田秀梅簽注，嗣後於當日晚
    間21時許開獎中獎後，其便於翌日即26日到田秀梅住處領獎
    等情大致相符，是足認本件同案被告許智信乃在被告田秀梅
    前案為警查獲前即已與之下注對賭，從而，被告田秀梅於本
    案被訴之賭博、意圖營利聚眾賭博、及意圖營利供給賭博場
    所犯行自當包含於前案之起訴範圍內，而與前案屬事實上同
    一之同一案件。
四、綜上，本件聲請人就同一案件另行聲請簡易判決處刑，並繫
    屬在前案之後，自屬已經提起公訴之案件，在同一法院重行
    起訴，揆諸前開說明，爰不經言詞辯論，逕為諭知不受理之
    判決。
據上論斷，應依刑事訴訟法第452 條、第303 條第2 款、第307
條，判決如主文。
中    華    民    國  100     年    4     月    11    日

                  刑事第三庭    審判長  法  官  李東柏
                                        法  官  陳采葳
                                        法  官  徐彩芳
以上正本證明與原本無異。
如不服本判決應於收受送達後10日內向本院提出上訴書狀，並應
敘述具體理由；如未敘述上訴理由者，應於上訴期間屆滿後20日
內向本院補提理由書（均須按他造當事人之人數附繕本）「切勿
逕送上級法院」。
中    華    民    國  100     年    4     月    11    日
                                        書記官  張義龍